# 关于企业清算的会计处理

提问人：whx669 时间：2018-07-30 12:23:49
请教陈总：财政部 2016 年 12 月 20 日发布了《企业破产清算有关会计处理规定》（财会【 2016 】 23 号文），其中文件第二条 ：本规定适用于经法院宣告破产处于破产清算期间的企业法人。 请问如果是集团公司根据战略规划清理下属子公司，进行注销关闭，不是向法院申请破产，是自行清算。其清算的会计处理及报表编制能否按财会【 2016 】 23 号的要求操作？

回答人：chenyiwei
由于现行的规范体系中，涉及非持续经营状态下的会计处理规范只有这一项，且自行清算和破产清算在很多方面有相似之处，所以在多数情况下，自行清算的被投资单位在清算期间内是参照该规定进行会计处理的。